pt-BR: Artigos esportivos > Equipamentos de fitness e exercícios gerais > Cardio > Acessórios e peças para máquinas de cardio > Acessórios e peças para máquinas de remo: Limpadores e tratamentos de água para máquinas de remo; Capas para máquinas de remo; Almofadas para máquinas de remo; Peças de reposição para máquinas de remo; Suportes e kits de elevação para máquinas de remo; Suportes e ganchos de armazenamento para máquinas de remo; Suportes para tablets para máquinas de remo
ko: 스포츠용품 > 피트니스/일반 운동 장비 > 카디오 > 카디오 머신 부대용품/부품 > 로잉 머신 부대용품/부품: 로잉 머신 클리너 및 수질 관리제; 로잉 머신 커버; 로잉 머신 쿠션; 로잉 머신 교체용 부품; 로잉 머신 스탠드 및 엘리베이션 키트; 로잉 머신 보관 랙 및 행거; 로잉 머신 태블릿 거치대
th: อุปกรณ์กีฬา > อุปกรณ์ออกกำลังกายทั่วไปและฟิตเนส > คาร์ดิโอ > อุปกรณ์เสริมและอะไหล่เครื่องคาร์ดิโอ > อุปกรณ์เสริมและอะไหล่เครื่องพายเรือ: น้ำยาทำความสะอาดและบำบัดน้ำกรรเชียงบก; ผ้าคลุมกรรเชียงบก; เบาะรองนั่งกรรเชียงบก; ชิ้นส่วนอะไหล่เครื่องพายเรือ; ขาตั้งและชุดอุปกรณ์ปรับระดับกรรเชียงบก; ชั้นวางและที่แขวนกรรเชียงบก; ที่วางแท็บเล็ตบนเครื่องพายเรือ
pt-PT: Artigos de desporto > Equipamentos para fitness e exercícios gerais > Cardiofitness > Acessórios e peças para máquina de cardiofitness > Acessórios e peças para máquina de remo: Produtos de limpeza e de tratamento de água para máquinas de remo; Capas para máquinas de remo; Almofadas para máquinas de remo; Peças de substituição de máquina de remo; Suportes e kits de elevação para máquinas de remo; Estantes e suportes de arrumação para máquinas de remo; Suportes de tablet para máquinas de remo
ro-RO: Articole sportive > Echipamente pentru fitness și exerciții fizice > Cardio > Accesorii și piese pentru aparate de fitness > Accesorii și piese pentru aparate de vâslit: Produse de curățare și tratare a apei pentru aparate de vâslit; Huse pentru aparate de vâslit; Perne pentru aparate de vâslit; Piese de schimb pentru aparate de vâslit; Suporturi și kituri de înălțare pentru aparate de vâslit; Rafturi și suporturi de depozitare pentru aparate de vâslit; Suporturi pentru tablete pentru aparate de vâslit
sl-SI: Športna oprema > Oprema za fitnes in splošno vadbo > Kardio > Dodatki in deli za kardio naprave > Dodatki in deli za veslaške naprave: Čistila za veslače in čistila za vodo; Pokrivala za veslače; Blazine za veslače; Nadomestni deli za veslaške naprave; Stojala in dvižni kompleti za veslače; Stojala in obešalniki za shranjevanje veslačev; Držala za tablične računalnike za veslaške naprave
nl: Sportartikelen > Fitness- en algemene trainingsapparaten > Cardio > Accessoires en onderdelen voor cardioapparaten > Accessoires en onderdelen voor roeiapparaten: Roeimachinereinigers en -waterbehandelingen; Roeimachinehoezen; Roeimachinekussens; Vervangingsonderdelen voor roeiapparaten; Roeimachinevoeten en -verhogingssets; Roeimachine-opbergrekken en -hangers; Tablethouders voor roeiapparaten
vi: Dụng cụ thể thao > Thiết bị tập thể thao & thể dục tổng hợp > Bài tập dành cho tim > Phụ kiện và bộ phận máy tập tim mạch > Phụ kiện và bộ phận máy tập chèo thuyền: Chất tẩy rửa & hóa chất xử lý nước máy tập chèo thuyền; Vỏ bọc máy tập chèo thuyền; Đệm ngồi máy tập chèo thuyền; Phụ tùng thay thế máy tập chèo thuyền; Chân đế & bộ nâng cao máy tập chèo thuyền; Giá đỡ & móc treo máy tập chèo thuyền; Giá đỡ máy tính bảng cho máy tập chèo thuyền
fi: Urheilutarvikkeet > Kuntoilu- ja yleiskuntolaitteet > Kestävyysurheilu > Kestävyysurheilulaitteiden lisätarvikkeet ja -osat > Soutulaitteiden lisätarvikkeet ja -osat: Soutulaitteiden puhdistusaineet ja vedenkäsittelyaineet; Soutulaitteiden suojukset; Soutulaitteiden istuinpehmusteet; Soutulaitteiden varaosat; Soutulaitteiden jalustat ja korotussarjat; Soutulaitteiden säilytystelineet ja -koukut; Soutulaitteiden tablettitelineet
cs: Sportovní potřeby > Vybavení pro fitness a běžné cvičení > Kardio > Trenažery – příslušenství a díly > Veslovací trenažéry – příslušenství a díly: Čisticí prostředky a úprava vody pro veslovací trenažéry; Obaly na veslovací trenažéry; Sedáky na veslovací trenažéry; Veslovací trenažéry – náhradní díly; Stojany a zvedací podložky k veslovacím trenažérům; Stojany a držáky na veslovací trenažéry; Veslovací trenažéry – držáky na tablet
es: Equipamiento deportivo > Equipos de fitness y ejercicio general > Cardio > Accesorios y piezas para máquinas cardiovasculares > Accesorios y piezas para máquinas de remo: Limpiadores y tratamientos de agua para máquinas de remo; Fundas para máquinas de remo; Cojines para máquinas de remo; Piezas de repuesto para máquina de remo; Soportes y kits de elevación para máquinas de remo; Soportes y colgadores de almacenamiento para máquinas de remo; Soportes para tabletas para máquina de remo
en: Sporting Goods > Fitness & General Exercise Equipment > Cardio > Cardio Machine Accessories & Parts > Rowing Machine Accessories & Parts: Rowing Machine Cleaners & Water Treatments; Rowing Machine Covers; Rowing Machine Cushions; Rowing Machine Replacement Parts; Rowing Machine Stands & Elevation Kits; Rowing Machine Storage Racks & Hangers; Rowing Machine Tablet Holders
sv: Sportartiklar > Fitness- och allmän träningsutrustning > Konditionsträning > Tillbehör och delar till konditionsträningsmaskiner > Tillbehör och delar till roddmaskiner: Rengöring och vattenbehandling för roddmaskiner; Överdrag för roddmaskiner; Sittdynor för roddmaskiner; Reservdelar för roddmaskin; Stativ och höjningssatser för roddmaskiner; Förvaringsställ och hängare för roddmaskiner; Surfplattehållare för roddmaskin
fr: Équipements sportifs > Équipement de fitness et d’exercice général > Cardio > Accessoires et pièces pour machines cardio > Accessoires et pièces pour rameurs: Nettoyants et traitements de l’eau pour rameurs; Housses pour rameurs; Coussins pour rameurs; Pièces de rechange pour rameurs; Supports et kits d’élévation pour rameurs; Racks et supports de rangement pour rameurs; Supports de tablette pour rameurs
el: Αθλητικά είδη > Εξοπλισμός για γενική άσκηση & φυσική κατάσταση > Ασκήσεις καρδιοαναπνευστικής άσκησης > Αξεσουάρ & ανταλλακτικά για μηχανήματα καρδιοαναπνευστικής άσκησης > Αξεσουάρ & ανταλλακτικά κωπηλατικών μηχανημάτων: Καθαριστικά και προϊόντα επεξεργασίας νερού κωπηλατικών μηχανημάτων; Καλύμματα κωπηλατικών μηχανημάτων; Μαξιλάρια κωπηλατικών μηχανημάτων; Ανταλλακτικά κωπηλατικών μηχανημάτων; Βάσεις και κιτ ανύψωσης κωπηλατικών μηχανημάτων; Ράφια αποθήκευσης και κρεμάστρες κωπηλατικών μηχανημάτων; Υποδοχές ταμπλετών κωπηλατικών μηχανημάτων
hr-HR: Sportska oprema > Oprema za fitness i tjelovježbu > Kardio > Pribor i dijelovi za kardio sprave > Pribor i dijelovi za sprave za veslanje: Sredstva za čišćenje i vodeni tretmani za spravu za veslanje; Navlake za sprave za veslanje; Jastuci za spravu za veslanje; Zamjenski dijelovi za sprave za veslanje; Stalci i kompleti za elevaciju za spravu za veslanje; Stalci i vješalice za pohranu za spravu za veslanje; Držači tableta za sprave za veslanje
sk-SK: Športový tovar > Vybavenie na fitness a cvičenie > Kardio cvičenie > Príslušenstvo a diely kardio prístrojov > Príslušenstvo a diely pre veslovacie trenažéry: Čistiace prostriedky na veslovacie trenažéry a prípravky na úpravu vody; Obaly pre veslovacie trenažéry; Vankúše na veslovacie trenažéry; Náhradné diely pre veslovacie trenažéry; Stojan na veslovacie trenažéry a sady na zvýšenie; Úložné priestory a vešiaky na veslovacie trenažéry; Držiaky tabletu na veslovacích trenažéroch
pl: Sprzęt sportowy > Sprzęt fitness i ogólny do ćwiczeń > Trening kardio > Akcesoria i części do urządzeń cardio > Akcesoria i części do trenażerów wioślarskich: Środki czyszczące i tabletki do uzdatniania wody do wioślarzy; Pokrowce na wioślarze treningowe; Podkładki na siodełko do wioślarzy; Części zamienne do trenażerów wioślarskich; Podstawki i zestawy podwyższające do wioślarzy; Stojaki i wieszaki na wioślarze treningowe; Uchwyty na tablet do trenażerów wioślarskich
de: Sportartikel > Fitness- & allgemeine Trainingsgeräte > Cardio > Zubehör und Teile für Cardiogeräte > Zubehör und Teile für Rudergeräte: Rudergeräte-Reiniger & Wasseraufbereitung; Rudergeräte-Abdeckungen; Rudergeräte-Sitzkissen; Ersatzteile für Rudergeräte; Rudergeräte-Ständer & Erhöhungen; Rudergeräte-Aufbewahrung; Tablet-Halter für Rudergeräte
zh-TW: 體育用品 > 健身及一般運動器材 > 心肺運動 > 心肺訓練器材配件/零件 > 划船機訓練器材配件/零件: 划船機清潔劑與水質處理劑; 划船機保護套; 划船機坐墊; 划船機替換零件; 划船機立架與增高套件; 划船機收納架與掛架; 划船機平板電腦支架
ja: スポーツ用品 > フィットネス・一般的な運動器具 > 有酸素運動 > カーディオマシン関連用品・部品 > ローイングマシン関連用品・部品: ローイングマシン用クリーナー・水処理剤; ローイングマシン用カバー; ローイングマシン用クッション; ローイングマシン交換部品; ローイングマシン用スタンド・エレベーションキット; ローイングマシン用収納ラック・ハンガー; ローイングマシン タブレットホルダー
zh-CN: 体育用品 > 健身与一般运动器材 > 有氧运动 > 有氧运动器械配件/零件 > 划船机配件/零件: 划船机清洁剂与水质处理剂; 划船机防尘罩; 划船机坐垫; 划船机替换零件; 划船机支架与增高套件; 划船机收纳架与挂架; 划船机平板电脑支架
nb: Sportsutstyr > Utstyr for fitness- og generell trening > Kardio > Tilbehør og deler til kardiomaskiner > Tilbehør og deler til romaskiner: Rengjøringsmidler og vannbehandling for romaskiner; Trekk for romaskiner; Puter for romaskiner; Reservedeler til romaskiner; Stativer og forhøyningssett for romaskiner; Oppbevaringsstativer og oppheng for romaskiner; Nettbrettholdere til romaskiner
lt-LT: Sporto prekės > Fitneso ir bendrojo pobūdžio treniruočių įranga > Kardiotreniruotės > Kardiotreniruoklių priedai ir dalys > Irklavimo treniruoklių priedai ir dalys: Irklavimo treniruoklių valikliai ir vandens priežiūros priemonės; Irklavimo treniruoklių uždangalai; Irklavimo treniruoklių pagalvėlės; Irklavimo treniruoklių atsarginės dalys; Irklavimo treniruoklių stovai ir aukščio reguliavimo čiuožykla; Irklavimo treniruoklių laikymo stovai ir pakabos; Irklavimo treniruoklių planšetinių kompiuterių laikikliai
it: Articoli sportivi > Attrezzature per fitness e esercizi generali > Cardio > Accessori e ricambi per macchine cardio > Accessori e parti per vogatore: Detergenti e trattamenti per acqua di vogatori; Coperture per vogatori; Cuscini per vogatori; Parti di ricambio per vogatore; Supporti e kit di elevazione per vogatori; Scaffali e supporti a parete per vogatori; Supporti per tablet per vogatore
ru: Спортивные товары > Фитнес и физические упражнения > Кардиотренировки > Аксессуары и детали для кардиотренажеров > Аксессуары и детали для гребных тренажеров: Средства для чистки гребных тренажеров и очистки воды; Чехлы для гребных тренажеров; Подушки на сиденье для гребных тренажеров; Запасные детали для гребных тренажеров; Подставки и комплекты для подъема гребных тренажеров; Стойки и крепления для хранения гребных тренажеров; Держатели планшетов для гребных тренажеров
hu: Sportszerek > Fitnesz és általános edzőfelszerelés > Kardió > Kardiógép-kiegészítők és -alkatrészek > Evezőgép-kiegészítők és -alkatrészek: Evezősgép-tisztítók és -vízkezelők; Evezősgép takaróponyvák; Evezősgép-párnák; Evezőgép-cserealkatrészek; Evezősgép-állványok és -magasítókészletek; Evezősgép-tárolóállványok és -akasztók; Evezőgép-táblatartók
da: Sportsartikler > Fitness og almindeligt træningsudstyr > Cardio > Tilbehør og dele til cardiomaskiner > Tilbehør og dele til romaskiner: Rengøringsmidler og vandbehandling til romaskiner; Overtræk til romaskiner; Sædehynder til romaskiner; Reservedele til romaskiner; Stativer og forhøjningssæt til romaskiner; Opbevaringsstativer og -ophæng til romaskiner; Tabletholdere til romaskiner
tr: Spor Malzemeleri > Fitness ve Genel Egzersiz Ekipmanları > Kardiyo > Kardiyo Makinesi Aksesuarları ve Parçaları > Kürek Makinesi Aksesuarları ve Parçaları: Kürek makinesi temizleyicileri ve su şartlandırıcıları; Kürek makinesi kılıfları; Kürek makinesi minderleri; Kürek Makinesi Yedek Parçaları; Kürek makinesi stantları ve yükseltme kitleri; Kürek makinesi depolama rafları ve askıları; Kürek Makinesi Tablet Tutucuları
bg-BG: Спортни стоки > Оборудване за фитнес и общи упражнения > Кардио тренировки > Аксесоари и части за машини за кардио > Аксесоари и части за гребни тренажори: Почистващи препарати и водни добавки за гребни тренажори; Покривала за гребни тренажори; Възглавници за гребни машини; Резервни части за гребни тренажори; Стойки и комплекти за повдигане на гребни тренажори; Закачалки и стелажи за съхранение на гребни тренажори; Държачи за таблети за гребни тренажори